臺灣士林地方法院刑事判決
公　訴　人　臺灣士林地方法院檢察署檢察官
被　　　告　丙○○
上列被告因偽造文書等案件，經檢察官提起公訴 (93年度偵字第
4171號），本院於訊問被告後，被告為有罪之陳述，經裁定認為
宜以簡式審判程序審理並判決如下：
    主  文
丙○○行使偽造私文書，足以生損害於他人，累犯，處有期徒刑
捌月。偽造之「甲○○」名義信用卡簽帳單顧客存根聯壹張、特
約商店存根聯壹張上偽造之「甲○○」署押壹枚，均沒收。
    事  實
一、丙○○曾於民國90年間，因偽造文書案件，經臺灣臺北地方
    法院於91年1 月14日，以90年度訴緝字第160 號判決處有期
    徒刑6 月確定，於91年4 月19日執行完畢。詎其不知悔改，
    復基於意圖為自己不法所有之概括犯意，連續為下列竊盜行
    為：
    (一)先於92年1 月31日凌晨5 時許，在臺北市萬華區○○○路
      水門前，乘丁○○在車內熟睡之機，竊取丁○○之皮夾1
      個，內有新臺幣6,000 元、美金200 元、0.57克拉鑽戒1
      只、汽車駕照、行照各1 枚、信用卡7 張、提款卡、健保
      卡各1 張、
      拿至臺北市萬華區夜市賣得新臺幣（下同）1,100 元，並
      將全部現金花用殆盡。
    (二)嗣於92年2 月1 日某時許，在臺北市○○○路停車場內，
      亦乘乙○○在車內熟睡之機，竊取乙○○之皮夾1 個，內
      有4,000 元，汽車行照1 枚、信用卡2 張、
      手機1 支等物，亦將手機拿至臺北市萬華區夜市賣得800
      元，並將全部現金花用殆盡。
    (三)再於92年5 月1 日凌晨4 時30分許，在臺北市○○○路與
      新生北路口，趁甲○○、戊○○不勝酒力於車上熟睡之際
      ，開啟未上鎖之車門侵入車內竊取甲○○之皮夾1 個，內
      有機車行照1 枚、台新銀行新光三越信用卡（卡號：
      0000000000000000號）、台新銀行台塑石油VISA信用卡（
      卡號：000000000000000 號）各1 張，及戊○○之
      MITSUBISHI行動電話1 支。
二、丙○○於竊得上開甲○○之台新銀行新光三越信用卡及台新
    銀行台塑信用卡各1 張後，復基於意圖為自己不法所有之概
    括犯意，於92年5 月1 日上午5 時29分許，先至臺北市○○
    區○○路66巷33號萊爾富超商湖森店，持甲○○之台新銀行
    台塑石油VISA信用卡，購買香煙5 條、環保購物袋1 只，共
    計2702元，並在該超商店員戴俊傑所交付之2 聯式簽帳單之
    特約商店存根聯上，偽簽「甲○○」之署押1 枚，而偽造以
    甲○○名義消費之簽帳單私文書，進而將簽帳單之特約商店
    存根聯交付戴俊傑而行使之，致戴俊傑陷於錯誤，誤信係甲○○本人親自簽帳，並交付香煙5 條、環保購物袋1 只，足
    以生損害於甲○○、台新銀行對信用卡客戶管理之正確性及
    萊爾富超商湖森店。丙○○得手後復承前犯意，持甲○○之
    台新銀行新光三越信用卡，再於同日上午6 時24分許，至臺
    北市○○區○○路二段320 巷19號頂好超市，購買香煙6 條
    及環保購物袋1 只，共計3101元，嗣於刷卡完成，未及交付
    簽帳單之際，因店員見其言行舉止有異，遂主動向發卡銀行
    詢問，發卡銀行便與丙○○核對身分後，告知該店保安主任
    劉向榮上開信用卡所有人身分與丙○○不合，經劉向榮報警
    當場查獲，致未得逞。
三、案經臺北市政府警察局內湖分局報告臺灣士林地方法院檢察
    署檢察官偵查起訴。
    理  由
一、上開犯罪事實，業據被告丙○○於本院審理時坦承不諱，核
    與被害人丁○○、乙○○、甲○○、戊○○於警詢中陳述情
    節相符，並經證人戴俊傑、劉向榮於警詢中證述明確，復有
    簽帳單1 紙、發票2 張、贓物認領保管收據4 張、贓物照片
    6 張（見92年度偵字第4794號卷第28頁至第29頁、第24頁至
    第27頁、第33頁至第38頁）在卷可佐，足徵被告自白與事實
    相符，本件事證明確，被告犯行洵堪認定，應依法論科。
二、按被告在信用卡簽帳單上之顧客簽名欄內偽造持卡人名義之
    簽名，表示持卡人與上開特約商店完成交易之意，而其已收
    受特約商店所提供之財物或服務，及確認消費金額之文義，
    供為特約商店經由收單銀行向發卡銀行請款之用，並表示持
    卡人同意依據信用卡持卡人與發卡銀行間所成立之合約條件
    ，願依照按簽帳單金額付款予發卡銀行之意，而使該簽帳單
    含有契約文書、收據或請款單之性質，應屬私文書。核被告
    就事實欄編號一之所為，均係犯刑法第320 條第1 項之普通
    竊盜罪；事實欄編號二之所為，被告分別持甲○○上開信用
    卡刷卡購物，其中第一次於萊爾富超商湖森店刷卡購物已得
    手，而第二次於頂好超市則未得手，核其所為係犯刑法第
    216 條行使第210 條之偽造私文書罪、第339 條第1 項詐欺
    取財既遂罪及刑法第339 條第3 項、第1 項詐欺取財未遂罪
    。被告於萊爾富商店湖森店刷卡之簽帳單上，偽造甲○○之
    署押屬偽造簽帳單私文書之階段行為，偽造私文書之低度行
    為則為行使之高度行為所吸收，均不另論罪。被告多次竊盜
    、詐欺取財犯行，均時間緊接，又觸犯構成要件相同之罪名
    ，顯均係基於概括犯意反覆為之，其中詐欺取財罪部分雖有
    既遂、未遂之分，仍屬裁判上一罪之連續犯，均應分別依刑
    法第56條之規定，各論以第320 條第1 項之竊盜罪、第339
    條第1 項之詐欺取財既遂罪一罪，並均依法加重其刑。再被
    告所犯上開連續竊盜、行使偽造私文書、連續詐欺取財既遂
    等罪間，有手段目的之牽連關係，應從一重之行使偽造私文
    書罪處斷。又被告有如事實欄所示之科刑執行之情形，此有
    臺灣高等法院被告全國前案紀錄表存卷可按，其於有期徒刑
    執行完畢後5 年內，再犯本件有期徒刑以上之罪，為累犯，
    應依刑法第47條之規定遞加重其刑。爰審酌被告犯罪之動機
    、目的、手段、生活狀況、智識程度、詐得財物之價值，及
    犯後坦承犯行，態度尚稱良好等一切情狀，量處如主文所示
    之刑，以示懲儆。
三、被告在萊爾富超商湖森店刷卡所偽造之簽帳單，係以感熱式
    紙張列印，一式共有「顧客存根聯」及「特約商店存根聯」
    2 聯，其間並未以複寫方式為之，客戶於「特約商店存根聯
    」持卡人簽名欄簽名後，將該聯交還予特約商店收執，無庸
    再於顧客存根聯上簽名。經查：上開超商「顧客存根聯」1
    紙，係被告丙○○所有供其行使偽造私文書、詐欺所用之物
    ，雖未扣案，然不能證明業已滅失，仍應宣告沒收。至「特
    約商店存根聯」1 紙，業經被告提出交予特約商店，已非被
    告所有，然其上偽造「甲○○」之署押1 枚，應依刑法第
    219 條規定宣告沒收。
據上論斷，應依刑事訴訟法第273 條之1 第1 項、第299 條第1
項前段，刑法第第216 條、第210 條、第320 條第1 項、第
339 條第1 項、第38條第1 項第2 款、第219 條，罰金罰鍰提高
標準條例第1 條前段，判決如主文。
本案經檢察官謝榮林到庭執行職務。
中　　華　　民　　國　　94　　年　　4　　月　  12　　 日
                  刑事第四庭法  官  許碧惠
以上正本證明與原本無異。
如不服本判決，應於判決送達後10日內，向本院提出上訴狀。
                            書記官  陳美英
中　　華　　民　　國　  94　　年　　4 　　月　　15　　日
附錄本判決論罪科刑依據之法條：
刑法第210條：
偽造、變造私文書，足以生損害於公眾或他人者，處5年以下有
期徒刑。
刑法第216條：
行使第210條至第215條之文書者，依偽造、變造文書或登載不實
事項或使登載不實事項之規定處斷。
刑法第320條第1項：
意圖為自己或第三人不法之所有，而竊取他人之動產者，為竊盜
罪，處5年以下有期徒刑、拘役或500元以下罰金。
刑法第339條第1項：
意圖為自己或第三人不法之所有，以詐術使人將本人或第三人之
物交付者，處5年以下有期徒刑、拘役或科或併科1000元以下罰
金。
